【裁判字號】    99,交抗,229
【裁判日期】    990624
【裁判案由】    聲明異議
【裁判全文】
臺灣高等法院高雄分院刑事裁定         99年度交抗字第229號
抗  告  人
即受處分人  甲○○
上列抗告人因違反道路交通管理處罰條例案件聲明異議，不服臺
灣高雄地方法院中華民國99年5 月10日裁定（99年度交聲字第12
43號），提起抗告，本院裁定如下：
    主  文
抗告駁回。
    理  由
一、原審以：(一)異議意旨略以：異議人所有之車號BK-6246 號自
    用小客車於民國99年3 月12日晚間8 時35分許，停放在高雄
    市○○路○○路段路邊時，為警舉發有在禁止臨時停車處所
    停車之違規情事，經交通部公路總局高雄區○○○○道路交
    通管理處罰條例第56條第1 項第1 款規定，對異議人裁決處
    以罰鍰新臺幣（下同）900 元之處分，然異議人於前揭時地
    停車時，已確實查看確認紅線僅繪製至停車位置右前輪為止
    ，而嗣後前往現場查看時，判斷該處距離路口約8 公尺，而
    後紅油漆已磨滅，不清晰，且無交通局之標線章記號，缺乏
    充分公信力，爰提起本件聲明異議，請求本院撤銷原處分云
    云。(二)按汽車駕駛人停車時，有在禁止臨時停車處所停車之
    情形者，處新臺幣六百元以上一千二百元以下罰鍰，道路交
    通管理處罰條例第56條第1 項第1 款定有明文。又紅實線，
    設於路側，用以禁止臨時停車，第149 條第1 項第1 款第1
    點著有規定。(三)本件異議人所有之車號BK-6246 號自用小客
    車於99年3 月12日晚間8 時35分許，停放在高雄市○○路○
    ○路段路邊時，為警舉發有在禁止臨時停車處所停車之違規
    情事，經交通部公路總局高雄區○○○○道路交通管理處罰
    條例第56條第1 項第1 款規定，對異議人裁決處以罰鍰900
    元之處分等情，除據異議人陳明如上，並有裁決書、舉發違
    反道路交通管理事件通知單及現場採證照片7 幀在卷可稽，
    堪信為真。異議意旨雖以前揭時地上開車輛停放位置非現場
    繪製紅線區域所及，或紅線已經磨滅不能辨識云云，然依卷
    附高雄市政府交通局提出承辦警員於執行本件違規拖吊勤務
    時拍攝之採證照片所示，上開車號車輛停放所在路邊位置，
    其地面確實繪有紅線，是異議人前開說詞，顯有誤會，本件
    違規事實堪予認定。(四)綜上所述，異議人所有上開自用小客
    車於前揭時地在禁止臨時停車處所停車之違規事證明確，原
    處分機關依道路交通管理處罰條例第56條第1 項第1 款規定
    對異議人處以罰鍰900 元，於法自無不合，異議意旨請求本
    院裁定撤銷原處分即無理由，應予駁回等情。
二、抗告意旨略以：紅線在前右車輪前方有明顯終止痕跡，後方
    隔了一段距離又出現紅線，世上豈有如此不合情理之標示？
    政府行政措施若有疏失不足之處而用以處罰人民，恐有構陷
    人民入罪之嫌疑。本人將車停妥後，曾仔細察看，並未發現
    有任何違規或不妥之處，更非屬故意違規，自應從寬認定。
    法官斷案不應「紙上談兵」，只憑藉一些所謂官方說法的物
    證來做決定。既然現場位置距離法院現址不遠，試問法官大
    人是否到現場勘察過？不要辜負人民對你的付託！開單警員
    寄罰單時，並未將該正面拍攝相片附上，足見其心虛之心態
    。而本人今日亦數度再前往察看，發現政府交通局已重新刷
    上紅漆，可見其亦做「亡羊補牢」之工作。但新、舊油漆並
    未完全重疊、覆蓋，其錯開之處，仍可推見原先情況。「中
    斷」之處如此之大，竟以相連視之而用以處罰人民，實為離
    譜之甚云云，指摘原裁定不當。
三、本院按：道路交通安全規則第111 條第1 項第2 款規定：「
    交岔路口、公共汽車招呼站10公尺內、消防栓、消防車出入
    口5 公尺內不得臨時停車。」；道路交通標誌標線號誌設置
    規則第149 條第1 項第1 款第5 目規定「紅實線，設於路側
    ，用以禁止臨時停車。」；又「汽車駕駛人停車時，有在禁
    止臨時停車處所停車之情形者，處新臺幣600 元以上，1200
    元以下罰鍰」，道路交通管理處罰條例第56條第1 項第1 款
    定有明文。是依據上開規定，凡在交岔路口、公共汽車招呼
    站10公尺內、消防栓、消防車出入口5 公尺內禁止臨時停車
    之處停車，或在紅實線禁止臨時停車之處停車時，即違反規
    定，應依道路交通管理處罰條例第56條第1 項第1 款規定處
    罰。查本件抗告人即受處分人所有之車號BK-6246 號自用小
    客車於99年3 月12日晚間8 時35分許，停放在高雄市○○路
    ○○路段路邊時，因停放所在路邊位置，其地面確實繪有紅
    線，且是在高雄市○○路○ 巷路口10公尺內之禁止臨時停車
    處，有卷附高雄市政府交通局提出承辦警員於執行本件違規
    拖吊勤務時拍攝之採證照片7 張，以及高雄市政府交通局99
    年4 月14日高市交停字第0990015443號函1 份、高雄市政府
    交通局委託民間拖吊妨害交通車輛保管通知單1 份附卷可稽
    ，足證抗告人所有上開自用小客車確有於前揭時地在禁止臨
    時停車處所停車之違規停車無訛。又劃有紅線之處，即不得
    停車。縱上開紅線標示或有部分中斷情形，仍不影響該處係
    禁止臨時停車之處所。是本件抗告人交通違規事證明確，原
    審因而駁回受處分人異議之聲明，核無不合。本件抗告，並
    無理由，應予駁回。
據上論結，應依道路交通案件處理辦法第26條，刑事訴訟法第41
2 條，裁定如主文。
中    華    民    國    99    年    6     月    24    日
                刑事第五庭    審判長法  官  曾永宗
                                    法  官  鍾宗霖
                                    法  官  任森銓
以上正本證明與原本無異。
不得再抗告。
中    華    民    國    99    年    6     月    24    日
                                    書記官  呂素珍

司法院資訊處製作；財團法人民間司法改革基金會備份。
